【裁判字號】    97,交聲,646
【裁判日期】    970423
【裁判案由】    聲明異議
【裁判全文】
臺灣臺中地方法院交通事件裁定     97年度交聲字第646號
原處分機關  交通部公路總局臺中區監理所
聲明異議人
即受處分人  甲○○
上列受處分人因違反道路交通管理處罰條例案件，對於交通部公
路總局臺中區監理所民國97年2 月14日所為之裁決（中監違字第
裁60－HD0000000 號裁決書）聲明異議，本院裁定如下：
    主    文
異議駁回。
    理    由
一、原處分機關略以：受處分人甲○○於民國97年1 月3 日14時
    12 分 許，駕駛車號2K-3817 號自用小客車，在龍井交流道
    中興路302 號處因「限速60公里，經測時速73公里，超速13
    公里」之違規，而為臺中縣警察局交通警察隊警員依道路交
    通管理處罰條例第40條第1 項規定逕行舉發。該所遂於97年
    2 月14日，裁處受處分人罰鍰新臺幣（下同）1 千6 百元，
    並依第63條記違規點數1 點等語。
二、受處分人聲明異議意旨略以：採證相片中有3 部車，3 個車
    道都有感應線圈，依據臺中縣警察局交通隊的回函指出，拍
    攝原理係以通過各車道地面線圈時計算而得，受處分人懷疑
    是否確定是2K-3817 號車超速；又該回函指出在第3 車道測
    得超速，但並未有證據顯示第3 車道是內線道或外線道，爰
    聲請撤銷原處分等語。
三、汽車駕駛人，行車速度超過規定之最高時速，處新臺幣1 千
    2 百元以上2 千4 百元以下罰鍰，道路交通管理處罰條例第
    40條定有明文。又汽車駕駛人有第40條情形者，記違規點數
    1 點，道路交通管理處罰條例第63條第1 項第1 款亦有明定
    。
四、經查，本件受處分人甲○○於97年1 月3 日14時12分許，駕
    駛其所有車號2K-3817 號自用小客車，在龍井交流道中興路
    302 號處因「限速60公里，經測時速73公里，超速13公里」
    之違規，經臺中縣警察局交通隊警員依採證照片逕行舉發等
    情，有臺中縣警察局交通警察隊中縣警交相字第HD0000000
    號舉發違反道路交通管理事件通知單、交通部公路總局臺中
    區監理所中監違字第裁60-HD0000000號違反道路交通管理事
    件裁決書各1 紙在卷可稽。受處分人雖以上開情詞置辯，惟
    本件受處分人之2K-3817 號自小客車於該時、地行駛第3 車
    道，遭感應式線圈測速照相設備測得行車速度時速為73公里
    ，逾該路段速限60公里上限，超速13公里，自應視為超速行
    駛無誤，經照相採證後，始依法予以逕行舉發。且該感應式
    線圈測速照相設備，其拍攝原理係以車輛通過各車道地面線
    圈時計算而得，如速度未超過設定速限，儀器不會感應拍照
    ；又內側車道係指第1 車道，中線車道為第2 車道，外線車
    道為第3 車道，有臺中縣警察局97年1 月30日中縣警交字第
    0970030993號函、97年3 月21日中縣警交字第0970039426號
    函附卷可佐，並有採證照片4 幀足憑，是受處分人確有駕駛
    前開自用小客車超速行駛之交通違規行為無誤。受處分人辯
    稱，採證相片中有3 部車，3 個車道都有感應線圈，受處分
    人懷疑是否確定是2K-3817 號車超速，且該回函指出在第3
    車道測得超速，但並未有證據顯示第3 車道是內線道或外線
    道云云，自不足採。從而，原處分機關據以援引上開規定，
    並依據違反道路交通管理事件統一裁罰基準表，裁處罰鍰新
    臺幣1 千6 百元，並記違規點數1 點，並無不當。本件聲明
    異議為無理由，應予駁回。
五、據上論斷，應依道路交通管理處罰條例第87條第2 項，道路
    交通案件處理辦法第19條，裁定如主文。
中    華    民    國    97    年    4     月     23   日
                  交通法庭   法  官  蔡美華
以上正本證明與原本無異。
如不服本裁定，應於裁定送達後5日內，向本院提出抗告狀。
                             書記官  劉家瑜
中    華    民    國    97    年    4     月     23   日


司法院資訊處製作；財團法人民間司法改革基金會備份。
